---
title: "APLICAÇÃO - REGRESSÃO LOGÍSTICA ORDINAL"
author: "Shelda Ramos e Emily Mendonça"
date: "2023-11-17"
output: html_document
---

```{r}
library(foreign)
library(ggplot2)
library(MASS)
```

### Este documento não é um relatório formal, aqui estão apenas os códigos de aplicação e algumas interpretações.

# EXEMPLO DE APLICAÇÃO
### Conjunto de dados hipotéticos contendo uma variável de 3 níveis ("apply"). Os níveis "improvável", "um pouco provável" e "muito provável" são referentes a decisão de se candidatar a uma pós-graduação. Também há informações sobre a escolaridade dos pais, se a instituição de graduação é pública ou privada e as notas de performance ("gpa") do aluno. Portanto, essa aplicação deseja verificar os fatores que influenciam na decisão de se inscrever em uma pós-graduação.

# OBJETIVO
### Ajustar um modelo de regressão logística ordinal com as variáveis citadas.

```{r}
dat <- read.dta("https://stats.idre.ucla.edu/stat/data/ologit.dta")
head(dat)
str(dat)
```

### Estatísticas Descritivas
```{r}
lapply(dat[, c("apply", "pared", "public")], table)
```


```{r}
 ftable(xtabs(~ public + apply + pared, data = dat))
```





### Em média, o gpa dos alunos é de 2,999.

```{r}
summary(dat$gpa)

```


```{r}
sd(dat$gpa)
```


### Ajuste do modelo de regressão logística ordinal
### Vale ressaltar que o modelo de regressão logística traz os resultados estimadores na forma logarítmica, mas para uma melhor interpretação, usaremos a exponenciação da variável.

```{r}
modelo <- polr(apply ~ pared + public + gpa, data = dat, Hess = TRUE)
summary(modelo)
```


### Odds

```{r}
exp(coef(modelo))

```

### Convertendo os coeficientes em odds ratio. Para obter o OR e os intervalos de confiança, apenas exponenciamos as estimativas e os intervalos de confiança.

```{r}
exp(cbind(OR = coef(modelo), confint(modelo)))
```

### OR significa a razão de chances.

### Para alunos cujos pais possuem pós-graduação a chance de serem mais prováveis de se inscreverem em uma pós-graduação é 2,85 vezes maior do que dos alunos cujo os pais não possuem pós-graduação.

### Em relação a variável GPA, para cada variação unitária na variável GPA, aumenta em 1,85 as chances do aluno ser mais provável de se inscrever em uma pós graduação.


### Agora em relação a instituição ser pública ou privada, utilizando a fórmula a seguir, temos um valor de aproximadamente 5,71%.
```{r}
((1-0.9429088)*100) #public
```


### Portanto, para alunos de escola pública, as chances de serem mais prováveis de concordar em se inscrever em uma pós graduação é 5,71% menor que dos alunos de escola privada.


### Gráficos

```{r}
# Carregue a biblioteca ggplot2
library(ggplot2)

# Crie um gráfico de barras empilhadas para respostas "unlikely" e variável pared
ggplot(dat, aes(x = pared, fill = apply)) +
  geom_bar(position = "stack", stat = "count") +
  labs(title = "Distribuição de Respostas 'Unlikely' por 'Pared'",
       x = "Pared",
       y = "Contagem")


```



### Referências
#### Ordinal Logistic Regression | R Data Analysis Examples. Disponível em: <https://stats.oarc.ucla.edu/r/dae/ordinal-logistic-regression/>.
